ext/fulltext/data/dicts/french/fulltext.aff
# Lemme = 1ère pers. sing. de l'IND IMP
# Pour : toutes les pers. de l'IND IMP, les 1ère et 2e pers. plur. de l'IND PR,
#        les 1ère et 2e pers. plur. du SUBJ PR, le participe présent et la
#        grande majorité des adjectifs verbaux en -ant
flag *v:
	A I S			>	-S,T
	[^çE] A I S		>	-AIS,IONS
	[^çE] A I S		>	-AIS,IEZ
	ç A I S			>	-çAIS,CIONS	# 'placer'
	ç A I S			>	-çAIS,CIEZ
	E A I S			>	-EAIS,IONS	# 'manger'
	E A I S			>	-EAIS,IEZ
	A I S			>	-S,ENT
	A I S			>	-AIS,ONS
	[^çE] A I S		>	-AIS,EZ
	ç A I S			>	-çAIS,CEZ
	E A I S			>	-AIS,Z
	A I S			>	-IS,NT
flag *c:				# adjectif verbal accordé
	A I S			>	-IS,NTS
	A I S			>	-IS,NTE
	A I S			>	-IS,NTES

flag *d:				# V du 3e gp sur le modèle de 'faire'
					# et de 'dire'
	S A I S			>	-S,T
	S A I S			>	-AIS,ONS
	S A I S			>	-AIS,IONS
	S A I S			>	-SAIS,TES
	S A I S			>	-AIS,IEZ
	S A I S			>	-S,ENT
	S A I S			>	-IS,NT

					# 'pouvoir'
	P O U V A I S		>	-S,T
	P O U V A I S		>	-IS,NT
	P O U V A I S		>	-AIS,ONS
	P O U V A I S		>	-AIS,IONS
	P O U V A I S		>	-AIS,EZ
	P O U V A I S		>	-AIS,IEZ
	P O U V A I S		>	-S,ENT
	P O U V A I S		>	-OUVAIS,UISSIONS
	P O U V A I S		>	-OUVAIS,UISSIEZ

# Lemme = 1ère pers. sing. du PS
# Pour : toutes les pers. du PS et du SUBJ IMP
flag *w:
	A I			>	-I,S
	A I			>	-AI,A	# = -I
	A I			>	-AI,âMES
	A I			>	-AI,âTES
	[^çE] A I		>	-AI,èRENT
	ç A I			>	-çAI,CèRENT
	E A I			>	-EAI,èRENT
	A I			>	-I,SSE
	A I			>	-I,SSES
	A I			>	-AI,âT
	A I			>	-I,SSIONS
	A I			>	-I,SSIEZ
	A I			>	-I,SSENT

					# pour tous les V des 2e et 3e gp
	S			>	-S,T	# crée des doublons avec le
						# PR des verbes du 2e gp !
	S			>	-S,RENT

					# V du 2e gp et certains du 3e gp
	I S			>	-IS,îMES
	I S			>	-IS,îTES
	I S			>	-IS,îT
	[IUû] S			>	SE	# crée des doublons avec le
						# PR des verbes du 2e gp !
	[IUû] S			>	SES	# idem
	[IUû] S			>	SIONS	# idem
	[IUû] S			>	SIEZ	# idem
	[IUû] S			>	SENT	# idem

	U S			>	-US,ûMES
	U S			>	-US,ûTES
	U S			>	-US,ûT

	û S			>	-S,MES
	û S			>	-S,TES

					# V du 3e gp
	I N S			>	-INS,îNMES
	I N S			>	-INS,îNTES
	I N S			>	SE
	I N S			>	SES
	I N S			>	-INS,îNT
	I N S			>	SIONS
	I N S			>	SIEZ
	I N S			>	SENT

	H A ï S			>	-S,MES
	H A ï S			>	-S,TES

# Lemme = 1ère pers. sing. du FUT
# Pour : toutes les pers. du FUT et du COND PR
flag *x:
	A I			>	-I,S
	A I			>	-AI,A	# = -I
	A I			>	-AI,ONS
	A I			>	-AI,EZ
	A I			>	-AI,ONT
	A I			>	S
	A I			>	T
	A I			>	-AI,IONS
	A I			>	-AI,IEZ
	A I			>	ENT

# Lemme = INF
# Pour : toutes les formes du participe passé
flag *y:
	E R			>	-ER,é
	E R			>	-ER,éS
	E R			>	-ER,éE
	E R			>	-ER,éES

				# V du 2e gp et certains du 3e gp
	[^O] I R		>	-IR,I	# = -R
	[^O] I R		>	-R,S
	[^O] I R		>	-R,E
	[^O] I R		>	-R,ES

				# V du 3e gp sur le modèle de 'recevoir'
	C E V O I R		>	-CEVOIR,çU
	C E V O I R		>	-CEVOIR,çUS
	C E V O I R		>	-CEVOIR,çUE
	C E V O I R		>	-CEVOIR,çUES

				# V du 3e gp sur le modèle de 'asseoir'
	S E O I R		>	-EOIR,IS
	S E O I R		>	-EOIR,ISE
	S E O I R		>	-EOIR,ISES

				# V du 3e gp sur le modèle de 'rendre'
				# et 'rompre'
	[PD] R E		>	-RE,U
	[PD] R E		>	-RE,US
	[PD] R E		>	-RE,UE
	[PD] R E		>	-RE,UES

				# V du 3e gp sur le modèle de 'cuire',
				# 'faire' et 'traire'
	[AU] I R E		>	-RE,TS
	[AU] I R E		>	-RE,TE
	[AU] I R E		>	-RE,TES

				# V du 3e gp sur le modèle de 'lire'
	L I R E			>	-IRE,U
	L I R E			>	-IRE,UE
	L I R E			>	-IRE,UES

				# V du 3e gp sur le modèle de 'dire'
				# et 'confire'
	[DF] I R E		>	-RE,TS
	[DF] I R E		>	-RE,TE
	[DF] I R E		>	-RE,TES

				# V du 3e gp sur le modèle de 'mettre'
	M E T T R E		>	-ETTRE,IS
	M E T T R E		>	-ETTRE,ISE
	M E T T R E		>	-ETTRE,ISES

				# V du 3e gp sur le modèle de 'battre'
	B A T T R E		>	-RE,U
	B A T T R E		>	-RE,UE
	B A T T R E		>	-RE,US
	B A T T R E		>	-RE,UES

				# V du 3e gp sur le modèle de 'connaître',
				# et 'paraître'
	[NR] A î T R E		>	-AîTRE,U
	[NR] A î T R E		>	-AîTRE,US
	[NR] A î T R E		>	-AîTRE,UE
	[NR] A î T R E		>	-AîTRE,UES

				# V du 3e gp sur le modèle de 'clore'
	C L O R E		>	-RE,S
	C L O R E		>	-RE,SE
	C L O R E		>	-RE,SES

				# V du 3e gp : conclure, exclure, reclure
	C L U R E		>	-URE,U	# = -RE

				# V du 3e gp sur le modèle de 'boire'
				# et 'croire'
	O I R E			>	-OIRE,U
	O I R E			>	-OIRE,US
	O I R E			>	-OIRE,UE
	O I R E			>	-OIRE,UES

				# 'croître' et 'recroître'
	C R O î T R E		>	-OîTRE,û
	C R O î T R E		>	-OîTRE,US
	C R O î T R E		>	-OîTRE,UE
	C R O î T R E		>	-OîTRE,UES

				# 'haïr'
	H A ï R			>	-ïR,ï	# = -R
	H A ï R			>	-R,S
	H A ï R			>	-R,E
	H A ï R			>	-R,ES

				# 'vaincre' et 'convaincre'
	V A I N C R E		>	-RE,U
	V A I N C R E		>	-RE,US
	V A I N C R E		>	-RE,UE
	V A I N C R E		>	-RE,UES

				# 'suivre' et 'poursuivre'
	S U I V R E		>	-RE,I
	S U I V R E		>	-RE,IS
	S U I V R E		>	-RE,IE
	S U I V R E		>	-RE,IES

				# 'vivre', 'revivre' et 'survivre'
	V I V R E		>	-IVRE,éCU
	V I V R E		>	-IVRE,éCUS
	V I V R E		>	-IVRE,éCUE
	V I V R E		>	-IVRE,éCUES

flag *z:
				# V du 3e gp sur le modèle de 'acquérir'
	é R I R			>	-éRIR,IS
	é R I R			>	-éRIR,ISE
	é R I R			>	-éRIR,ISES

				# V du 3e gp sur le modèle de 'couvrir'
	V R I R			>	-RIR,ERT
	V R I R			>	-RIR,ERTS
	V R I R			>	-RIR,ERTE
	V R I R			>	-RIR,ERTES

				# certains V du 3e gp en -ir
	[^O] I R		>	-IR,U	
	[^O] I R		>	-IR,US
	[^O] I R		>	-IR,UE
	[^O] I R		>	-IR,UES

				# V du 3e gp sur le modèle de 'valoir'
				# et 'vouloir'
	L O I R			>	-OIR,U
	L O I R			>	-OIR,US
	L O I R			>	-OIR,UE
	L O I R			>	-OIR,UES

				# V du 3e gp sur le modèle de 'peindre',
				# 'joindre', 'craindre'
	I N D R E		>	-DRE,T
	I N D R E		>	-DRE,TS
	I N D R E		>	-DRE,TE
	I N D R E		>	-DRE,TES

				# V du 3e gp sur le modèle de 'prendre',
	E N D R E		>	-ENDRE,IS
	E N D R E		>	-ENDRE,ISE
	E N D R E		>	-ENDRE,ISES

				# V du 3e gp sur le modèle de 'coudre'
	C O U D R E		>	-DRE,SU
	C O U D R E		>	-DRE,SUS
	C O U D R E		>	-DRE,SUE
	C O U D R E		>	-DRE,SUES

				# V du 3e gp sur le modèle de 'moudre'
	M O U D R E		>	-DRE,LU
	M O U D R E		>	-DRE,LUS
	M O U D R E		>	-DRE,LUE
	M O U D R E		>	-DRE,LUES

				# V 'naître' et 'renaître'
	N A î T R E		>	-AîTRE,é
	N A î T R E		>	-AîTRE,éS
	N A î T R E		>	-AîTRE,éE
	N A î T R E		>	-AîTRE,éES

				# écrire/décrire et V en -SCRIRE
	[éS] C R I R E		>	-RE,TS
	[éS] C R I R E		>	-RE,TE
	[éS] C R I R E		>	-RE,TES

				# V du 3e gp : inclure, occlure
	C L U R E		>	-RE,SE
	C L U R E		>	-RE,SES

				# V de la famille de 'croître', sauf 'croître'
				# et 'recroître'
	C R O î T R E		>	-OîTRE,u
	C R O î T R E		>	-OîTRE,us
	C R O î T R E		>	-OîTRE,ue
	C R O î T R E		>	-OîTRE,ues


# Lemmes supplémentaires pour les emplois réflexifs de certains verbes
# des premier et deuxième groupes (concerne uniquement l'élision du
# pronom 'se'
#
# Verbes du 1er groupe : lemmes = s' + 3e pers. sing. IND PR  avec drapeau p
#                               = s' + 3e pers. sing. IND IMP avec drapeau p
#
# Verbes du 2e  groupe : lemme  = s' + 3e pers. sing. IND IMP avec drapeau q

flag  p:
	E			>	NT
	E			>	-E,ÈRENT
	E			>	RA
	E			>	RONT
	E			>	RAIT
	E			>	RAIENT

	A I T			>	-T,ENT
	A I T			>	-AIT,A	# = -IT
	A I T			>	-IT,NT
	A I T			>	-AIT,ÂT
	A I T			>	-IT,SSENT

flag  q:
	Ï S S A I T		>	-ÏSSAIT,IT
	[^Ï] S S A I T		>	-SSAIT,T
	S S A I T		>	-AIT,E
	S S A I T		>	-AIT,ENT
	S S A I T		>	-T,ENT
	S S A I T		>	-IT,NT
	Ï S S A I T		>	-SSAIT,T
	S S A I T		>	-SSAIT,RENT
	Ï S S A I T		>	-ÏSSAIT,ÎT
	I S S A I T		>	-ISSAIT,ÎT
	S S A I T		>	-SSAIT,RA
	S S A I T		>	-SSAIT,RONT
	S S A I T		>	-SSAIT,RAIT
	S S A I T		>	-SSAIT,RAIENT
